【裁判字號】    98,易,1057
【裁判日期】    990819
【裁判案由】    違反毒品危害防制條例
【裁判全文】
臺灣臺南地方法院刑事判決              98年度易字第1057號
公  訴  人  臺灣臺南地方法院檢察署檢察官
被      告  甲○○
指定辯護人  乙○○（本院公設辯護人）
上列被告因違反毒品危害防制條例案件，經檢察官提起公訴（98
年度毒偵字第1490號），被告於審判程序中就被訴事實為有罪之
陳述，經本院裁定行簡式審判程序，判決如下：
    主  文
甲○○施用第二級毒品，處有期徒刑肆月，如易科罰金，以新臺
幣壹仟元折算壹日。
    事實及理由
一、本件被告甲○○所犯係死刑、無期徒刑、最輕本刑為三年以
    上有期徒刑以外之罪，其於審理程序中就被訴事實為有罪之
    陳述，經法官告知簡式審判程序之旨，並聽取公訴人及被告
    之意見後，認宜為簡式審判程序，依刑事訴訟法第273條之1
    第1項規定，裁定進行簡式審判程序加以審理，則依據刑事
    訴訟法第273條之2、同法第159條第2項之規定，不適用傳聞
    法則有關限制證據能力之相關規定；並得依同法第310條之2
    之準用同法第454條之規定製作略式判決書，合先敘明。
二、犯罪事實：甲○○前因施用毒品案件，經本院以95年度毒聲
    更(一)字第7號裁定送觀察、勒戒後，認有繼續施用傾向，再
    於民國（下同）96年8月6日，以96年度毒聲字第529 號裁定
    施以強制戒治，於97年7月15日因停止戒治處分出監，並付
    保護管束，嗣於97年8月3日保護管束期滿，視為執行完畢，
    由臺灣臺南地方法院檢察署檢察官以97年度戒毒偵字第164
    號為不起訴處分確定。詎甲○○仍不知戒除毒癮，復基於施
    用第2級毒品甲基安非他命之犯意，於98 年5月25日凌晨零
    時55分為警採尿前之96小時某時，在臺南市○區○○路2段
    527巷23號住處，以玻璃吸食器施用甲基安非他命1次。嗣於
    98年5月25日凌晨零時30分許，甲○○因在臺南市○○路382
    號前，經警發現其為行方不明治安顧慮人口，經其同意為警
    於同日凌晨零時55分許採其尿液送驗後，因檢驗結果呈安非
    他命、甲基安非他命陽性反應，而查知上情。案經臺南市警
    察局第四分局報告臺灣臺南地方法院檢察署檢察官偵辦起訴
    。
三、證據名稱：
  (一)被告於警詢之供述及於本院審理時之自白。
  (二)台南市警察局第四分局偵辦毒品危害防制條例案送驗尿液年
    籍對照表1紙、長榮大學98年6月4日TRC檢體編號0000000確
    認報告1紙。
  (三)臺灣高等法院被告前案紀錄表。
  (四)高雄市立凱旋醫院99年7月9日高市凱醫成字第0990004731
    號函暨鑑定書乙份。
四、查被告前因施用毒品案件，經送強制戒治後，於97年7月15
    日停止戒治出所，所餘期間業於97年8月3日交付保護管束期
    滿視為執行完畢，並經臺灣臺南地方法院檢察署檢察官以97
    年度戒毒偵字第164號為不起訴處分確定等情，有臺灣高等
    法院被告前案紀錄表1份在卷足憑，被告顯係於受觀察、勒
    戒或強制戒治執行完畢釋放後，5年內再犯毒品危害防制條
    例第10條第1項之罪，依同條例第23條第2項規定，應依法論
    科。
五、按甲基安非他命依毒品危害防制條例第2條第2項第2款規定
    係屬第二級毒品，核被告甲○○所為，係犯毒品危害防制條
    例第10條第2項之施用第二級毒品罪；其持有第二級毒品安
    非他命之低度行為，已為其進而施用之高度行為所吸收，不
    另論罪。爰審酌被告曾因施用毒品案件，經強制戒治執行程
    序後，仍再犯本件之罪，顯見其毫無悔意，戒癮之意志力甚
    為薄弱，惟念及其施用毒品之犯行，在本質上乃屬戕害身心
    健康之行為，其尚未有嚴重破壞社會秩序或侵害他人權益之
    情形，又被告係因罹患有躁鬱症，情緒起伏大，易與人發生
    爭執及心情低落，進而造成依賴安非他命，又因施用毒品及
    躁鬱症互為影響，而更誘發精神疾病，有高雄市立凱旋醫院
    99年7月9日高市凱醫成字第0990004731號函暨鑑定書乙份在
    卷可參，顯見其自身已因施用毒品而影響其身體之健康，及
    其於入監執行定期服藥及脫離毒品後，已肯認毒品之危害，
    並於本院審理時坦然認錯，且表示戒毒之決心等一切情狀，
    量處如主文所示之刑，並諭知如易科罰金之折算標準，以資
    懲儆。
六、依刑事訴訟法第273條之1第1項、第299條第1項前段、第310
    條之2、第454條第1項，毒品危害防制條例第10條第2項，刑
    法第11條前段、第41條第1項前段，判決如主文。
本案經檢察官丙○○到庭執行職務。
中    華    民    國    99    年    8    月     19    日
                  刑事第二庭    法  官  童來好
以上正本證明與原本無異。
如不服本判決應於收受本判決後10日內向本院提出上訴書狀，並
應敘述具體理由。其未敘述上訴理由者，應於上訴期間屆滿後20
日內向本院補提理由書狀（均須按他造當事人之人數附繕本）「
切勿逕送上級法院」。
                                書記官  柯貞如
中    華    民    國    99    年    8    月     19    日
附錄論罪科刑實體法條文：
毒品危害防制條例第10條第2項
施用第二級毒品者，處 3 年以下有期徒刑。

司法院資訊處製作；財團法人民間司法改革基金會備份。
